【裁判字號】    90,訴,1375
【裁判日期】    901004
【裁判案由】    違反懲治盜匪條例
【裁判全文】
臺灣桃園地方法院刑事判決                          九十年度訴字第一三七五號
    公  訴  人  臺灣桃園地方法院檢察署檢察官
    被      告  乙○○
    指定辯護人  本院公設辯護人  丙○○
右列被告因違反懲治盜匪條例案件，經檢察官提起公訴（九十年度偵字第一四五八號
）本院判決如左：
        主  文
乙○○無罪。
        理  由
一、公訴意旨略以：被告乙○○與甲○○原係同居男女朋友關係，於民國九十年一月
    十日下午二時許，在桃園縣八德市○○里○○街一八五巷九號，竟意圖為自己不
    法之所有，向甲○○恫稱：「幹你娘，臭雞巴，把你身上全部的錢，全部給我，
    否則我會打死你」，陳女未答應，陳某乃以拳頭毆打陳女下腹部，並以腳踢陳女
    大腿，陳女倒地不起，無法抗拒，乃將身上現金新台幣（下同）九千元交付陳某
    ；陳某並不滿足，又恫稱：「幹你娘，新台幣九千元怎麼夠我花用，在去用你的
    提款卡領五萬元給我」，陳女不從，陳某又施以拳腳，至陳女受有頭部外傷、左
    耳後、下腹部、右前臂、兩大腿及右小腿等多處瘀傷（業據撤回告訴），並將陳
    女拖上ＧＱ六二四０四自用小貨車，於同日下午四時三十分許，將陳女載到桃園
    縣八德市○○路一０九號大湳郵局，再向陳女恫稱：「幹你娘雞巴，趕快去領錢
    ，否則要你好看」，陳女不從；陳某又將陳女推拉至前開郵局之提款機前，陳女
    不從，陳某又向陳女恫稱：「幹你娘臭雞巴，趕快領錢，否則要你好看」，並作
    勢要毆打陳女；僵持至同日下午五時二十分許，陳女利用陳某不注意之機會，逃
    至郵局內，向郵局櫃臺人員求救，始報警查獲，並從陳某身上扣得前開九千元現
    金。因認被告涉有懲治盜匪條例第五條第一項第一款之盜匪罪嫌云云。
二、按犯罪事實應依證據認定之，無證據不得推定其犯罪事實；又不能證明被告犯罪
    者，應諭知無罪之判決，刑事訴訟法第一百五十四條、第三百零一條第一項分別
    定有明文。又告訴人之告訴，係以使被告受刑事訴追為目的，不無有渲染誇大之
    可能，是其陳述是否與事實相符，仍應調查其他證據以資審認。
三、公訴人認被告涉有上開罪嫌，係以告訴人甲○○之指訴及有現金九千元、贓物領
    據、金融卡影本、診斷證明書、通聯記錄、甲○○郵局提款記錄等證物在卷可稽
    為論據，訊據被告固承認因細故與告訴人發生爭執，而毆打告訴人，惟堅詞否認
    有何強盜犯行，辯稱：伊係因媽媽過逝後留下三百元美金，當天準備要洗澡時，
    發現錢不見了，就問告訴人是否有拿錢？後來在她的化妝盒裡找到錢，伊就拿衣
    架打他；伊後來跟他要五萬元，是因為彼此之間的借貸關係，跟打他的事無關，
    伊並無盜匪犯行等語。經查：（一）告訴人於警訊中指訴：「我平時住在三峽鎮
    ，是因乙○○打電話恐嚇我，對我不利，才會去乙○○住處。」、「．．．（你
    是否有欠乙○○錢財）我沒欠乙○○一毛錢。」、「我與乙○○原本是男女朋友
    ，於九十年元月一日十四時許，打電話到我三峽住處，恐嚇我說：『幹你娘，臭
    雞巴，你還不過來（八德市○○街一八五巷九號），再不過來，我就打死你』等
    口語，元月九日二十二時許，我因缺錢，身上沒現金，我請乙○○拿著我郵局提
    款卡幫我提領一萬元新台幣，領完後將提款卡及現金交付我，．．元月九日十四
    時許，在桃園縣八德市○○里○○街一八五巷九號二樓房間內，因乙○○心情不
    好，開始又恐嚇我說：『幹你娘，臭雞巴，把你身上全部的錢，全部給我，否則
    我會打死你』，我因不肯把錢給乙○○，乙○○並開始揮拳毆打我頭部好幾拳，
    ．．．，致使我倒地不起，我無法抗拒，又害怕乙○○會將我毆打致死，我並從
    身上拿起新台幣九千元交付給乙○○；乙○○食髓知味不滿足，喝令作勢要打私
    ，對我說：『幹你娘，新台幣九千元怎麼夠我花用，再去用你的提款卡領五萬元
    給我』，但我不從，不去領錢，乙○○又對我拳打腳踢，強拖拉我到車上，把我
    載到大湳郵局，．．．直到元月十日十六時三十分到大湳郵局．．．。」等語；
    於偵查中指訴：「．．．他罵我，但無恐嚇我．．」、「（後來為何在你化妝盒
    找到那三百十元美金）沒有在我身上找到，是在他媽媽化妝盒找到的，我沒有偷
    ．．．」等語；於本院審理中改稱：「（被告是有借妳六萬元？）是的，那是投
    資我弟弟餐廳的錢，本來是我要與被告合夥，後來我沒有合夥。後來被告後悔，
    跟我吵架，我就說：『好吧，這一份我把他吃下來。』」、「（下午二點吵架到
    四點多到郵局之間的二個小時，是在做什麼？）都是在家裡討論錢的事情，那是
    已經打架後的事了。」、「（你的九千元是打完架後就給他，還是在討論錢的事
    時給他的？）是在打架後十分鐘給他的。」、「（被告是否有硬拖你去郵局？）
    是沒有，但是它有拉我的衣服要我跟他去，所以我才去的。」、「（衣服有被拉
    破嗎？）沒有。」、「（為何在十分鐘後就將錢給他？）因為它沒有錢，而且之
    前的錢我們都摻在一起用的，沒有去計較是用誰的錢。」、「（為何之前在派出
    所說是因為被被告罵的、打的沒有辦法才去郵局領錢的？）因為當時是在氣頭上
    ，但確實是在打完架十分鐘後才給他的。」、「（吵完架後，九千元是你主動拿
    出來的？）是被告跟我要的，他說：叫我把錢給他，他要出去了。」、「（中間
    的二個小時，是在爭執錢的事情？）是的，沒有再發生打架的事。」、「（去郵
    局是經過你的同意？）是被告堅持要去，他用手牽著我，我沒有辦法才跟他去的
    ，但是被告並沒有硬拖我去。」、「（被告何時在找美金？）是在打我之前先說
    沒有錢，後來問我說有沒有拿他的美金，但是我有告訴他我沒有拿，我不知道。
    後來他才跟我要九千元，說他身上沒有錢。」、「（美金在何處找出來的？）打
    架完後，我有看到他到他母親的化妝台找錢，家都是我在整理的，他東西都亂丟
    ，只要有找不到的東西都要找我拿。」、「（被告說的：不給我錢，就打你，你
    是否會害怕？）這是他的口頭禪，剛開始時不習慣，後來我聽慣了，就不怕了。
    」、「（被告向你借多少錢？）之前是我跟他借錢的，因為我乾媽欠錢，所以我
    向他借錢給我乾媽用，共借四萬五千元，連我的二萬元也借給我乾媽了。」、「
    （被告的母親所留下來的錢有與你一起花用？）我們一起出去吃飯、或是玩樂的
    錢，都是摻著用的，加上被告自己又愛賭博，所以不到二個月（五十萬元）就只
    剩六萬元。」、「我還欠他八萬五千元，其中的六萬元是投資我弟弟的餐廳股份
    轉讓給我，另外的是借我乾媽的錢。事發之後，被告沒有錢，也有跟我拿十萬元
    用，算算二人的錢也抵的差不多。」等語，告訴人供詞前後不一，自不能僅憑告
    訴人於警訊中之指訴，即認被告有強暴脅迫等手段，致使告訴人無法抗拒而交付
    財物。（二）再者，現金九千元、贓物領據、金融卡影本、診斷證明書、通聯記
    錄、甲○○郵局提款記錄等物，充其量僅能證明被告有毆打告訴人，及被告於九
    十年元月九日有幫告訴人前往提領一萬元，而告訴人於元月十日將九千元交付予
    被告等情，但亦無法證實被告有強取告訴人財物之犯行，何況被告若有不法之意
    圖，當可於元月九日告訴人交付提款卡予被告代領現金時，即趁機盜領告訴人之
    存款，何須多此一舉，捨棄容易得手之輕罪而犯盜匪重罪之理。綜上所述，告訴
    人就交付九千元予被告之過程，是否是因被告施強暴脅迫之方法，致不能抗拒，
    及與被告是否有債務糾紛等陳述均前後不同，且差異頗大，故實難僅憑告訴人此
    有瑕疵且未能證明與事實相符之供詞而遽認被告之犯行。此外，復查無其他積極
    證據足證被告有強盜之犯行，其犯罪不能證明，爰為被告無罪之諭知。
據上論斷，應依刑事訴訟法第三百零一條第一項，判決如主文。
本案經檢察官廖江憲到庭執行職務。
中      華      民      國    九十    年      十      月      四      日
                                臺灣桃園地方法院刑事第二庭
                                      法  官  曾  正  耀
右正本證明與原本無異。
如不服本判決，應於判決送達後十日內向本院提出上訴狀( 應附繕本 )，上訴於
臺灣高等法院。
                                       書記官  文  巧  雲
中        華        民        國   九十   年     十     月       八    日


司法院資訊處製作；財團法人民間司法改革基金會備份。
